# 请教陈版及各位大神可供出售金融资产的一个问题

提问人：leonzc 时间：2013-12-13 12:44:31
可供出售金融资产的交易费用，在初始确认时计入其成本，那如果后续也有费用发生呢，该如何处理，进费用还是进资本公积？

回答人：chenyiwei
后续持有期间发生的交易费用是什么性质？起到什么作用？金额如何计算，取决于哪些因素？